臺灣新竹地方法院刑事裁定
110年度單聲沒字第35號
聲  請  人  臺灣新竹地方檢察署檢察官
被      告  葉芸希


上列聲請人聲請沒收案件（110年度執聲字第699號，偵查案號：
109年度偵字第2597號），本院裁定如下：
    主  文
扣案如附表所示之物，均沒收。
其餘聲請駁回。
    理  由
一、聲請意旨略以：被告甲○○前因違反商標法案件，前經臺灣新
    竹地方檢察署檢察官以109年度偵字2597號為緩起訴處分確
    定，緩起訴期間為1 年，並已於民國110年6 月28日期滿且
    未經撤銷，而扣案如附表所示之仿冒商品（詳如臺灣新竹地
    方檢察署109 年度保字第539號扣押物品清單），係侵害商
    標權之物，爰依刑法第40條第2 項，商標法第98條之規定，
    聲請單獨宣告沒收等語。
二、按侵害商標權、證明標章權或團體商標權之物品或文書，不
    問屬於犯罪行為人與否，沒收之，商標法第98條定有明文。
    次按違禁物或專科沒收之物得單獨宣告沒收，刑法第40條第
    2項亦定有明文。
三、經查：
  ㈠被告甲○○明知如附表所示註冊/審定號之商標圖樣係附表所示
    之商標權人向經濟部智慧財產局申請註冊取得商標權，指定
    使用於附表所示之商品類別，且現仍於商標專用期限內，未
    經商標權人同意或授權，不得於同一或類似之商品使用相同之
    商標圖樣，或販賣及意圖販賣而陳列侵害上揭商標權之商品
    ，竟仍基於販賣仿冒商標商品之犯意，於108年1、2月間某
    日起，在其位於新竹市○區○○路0段000號9樓之3之住處內，
    使用手機連結網際網路，並以其申辦之會員帳號「yshang2
    」登入蝦皮購物網站，刊登以單價新臺幣（下同）100元至2
    30元不等之價格，販售如附表所示侵害商標權商品之訊息，
    供不特定人上網購買以牟利。嗣經警執行網路巡邏發現上述訊息
    後，採證購買「Peppa Pig（佩佩豬）」商標上衣1件，迨收
    到該商品後，逕送鑑定人貞觀法律事務所鑑定，確認為仿冒
    商標商品，復於108年10月8日下午2時18分許，持本院所核發
    之搜索票，至被告上址住處執行搜索，當場查扣附表所示侵害
    商標權商品，並分別經鑑定人貞觀法律事務所、加拿大商羅
    茲公司、冠群國際專利商標聯合事務所、台灣耐基商業有限
    公司、恒鼎知識產權代理有限公司、寶立行銷股份有限公司
    、萬國法律事務所鑑定確認為仿冒商標商品，而查悉上情。
    本案經臺灣新竹地方檢察署檢察官偵查後，認被告上開所為
    係違反商標法第97條之規定，並於109年6月29日以109年度
    偵字第2597號為緩起訴處分確定，緩起訴期間為1 年，並已
    於110年6月28日緩起訴處分期滿且未經撤銷等情，有上開緩
    起訴處分書及臺灣高等法院被告前案紀錄表各1份在卷可佐
    ，並經本院核閱前開案件偵查卷宗無訛。
　㈡扣案如附表所示之物（保管字號：109 年度保字第539號扣押
    物品清單見偵查卷第119頁至第120頁），經鑑定確係仿冒商
    標之商品，有貞觀法律事務所、加拿大商羅茲公司、冠群國
    際專利商標聯合事務所、台灣耐基商業有限公司、恒鼎知識
    產權代理有限公司、寶立行銷股份有限公司、萬國法律事務
    所出具之鑑定報告等件附卷可佐（見偵查卷第21頁至第23頁
    、第34頁至第37頁、第41頁至第43頁、第46頁至第53頁、第
    54頁至第61頁、第64頁至第66頁、第69頁、第76頁至第77頁
    、第109頁），是扣案如附表所示之物，確係侵害商標權之
    物無訛。揆諸前揭規定，扣案如附表所示之物，不問屬於犯
    罪行為人與否，應依法沒收之，並得單獨宣告沒收。從而，
    聲請人就此部分扣案物聲請單獨宣告沒收，為有理由，應予
    准許。
　㈢至於扣案如109年度保字第539號扣押物品清單編號9所示之外
    套7件，雖均有「GAP」之字樣，惟因商標權人「美商吉普（
    ITM）公司」以查扣商品數量有限，基於訴訟成本考量，不
    予鑑定，此有內政部警政署保安警察第二總隊刑事警察大隊
    偵二隊承辦人之電子郵件在卷可查（見偵查卷第116頁），
    此部分即無從認定係屬侵害商標權之商品，亦無證據足認係
    違禁物或其他應行沒收之物，檢察官聲請就此部分之
    物予以沒收，即屬無據。從而，檢察官此部分之聲請為無理
    由，應予駁回。 　
四、爰依刑事訴訟法第455條之36第1 項前段、第2項、商標法第
    98條，刑法第40條第2項，裁定如主文。
中　　華　　民　　國　　110 　年　　8 　　月　　26　　日
                  刑事第五庭  法　官　華澹寧
以上正本證明與原本無異。
如不服本裁定，應於裁定送達後5 日內向本院提出抗告狀。
中　　華　　民　　國　　110 　年　　8 　　月　　26　　日
                              書記官  吳羽君
附表：
編號 註冊/審定號 商標名稱或圖樣 商標權人 指定使用商品 侵害商標權商品數量 1 00000000  Trefoil Version 5（device mark） 德商阿迪達斯公司 衣服 仿冒「adidas」商標褲子36件 仿冒「adidas」商標衣服29件  00000000 adidas Version 3（stylized word mark） 德商阿迪達斯公司 衣服   00000000 adidas & 3-stripe device 德商阿迪達斯公司 衣服  2 00000000 Peppa Pig（佩佩豬）圖案 英商艾須特貝克戴維斯有限公司、英商一號娛樂英國有限公司 各種衣服 仿冒「Peppa Pig（佩佩豬）」圖案商標衣服6件（含警方購證1 件） 3 00000000 ROOTS及圖樣 加拿大商羅茲公司 兒童內衣、T恤 仿冒「ROOTS」商標衣服128件 仿冒「ROOTS」商標褲子3件  00000000 ROOTS 加拿大商羅茲公司 衣著及服飾配件零售服務   00000000 ROOTS  ATHLETICS 加拿大商羅茲公司 褲子、T恤   00000000 ROOTS 加拿大商羅茲公司 褲子、T恤   00000000 ROOTS及圖樣 加拿大商羅茲公司 褲子、T恤  4 00000000 SUPREME 美商第四章股份有限公司 衣服 仿冒「SUPREME」商標褲子14件  00000000 SUPREME 美商第四章股份有限公司 衣服   00000000 SUPREME 美商第四章股份有限公司 衣服  5 00000000 WING及圖樣 荷蘭商耐克創新有限合夥公司 各種衣服 仿冒「NIKE」商標衣服57件 仿冒「NIKE」商標褲子11件 6 00000000 Basketball Player Design 荷蘭商耐克創新有限合夥公司 衣服 仿冒「JORDAN」商標衣服7件 7 00000000 UA Logo 美商昂德亞摩公司 運動服 仿冒「UNDER ARMOUR」商標衣服6件  00000000 UNDER ARMOUR 美商昂德亞摩公司 運動服  8 00000000 Champion 美商HBI品牌服裝公司 衣服 仿冒「Champion」商標衣服34件 仿冒「Champion」商標褲子11件 9 00000000 HELLO KITTY臉圖 日商三麗鷗股份有限公司 衣服 仿冒「HELLO KITTY」、「MY MELODY」商標衣服8件  00000000 MY MELODY & Device 日商三麗鷗股份有限公司 防火衣